臺灣高等法院民事裁定
111年度勞抗字第10號
抗  告  人  蘇宏忠  


上列抗告人因與相對人安豐聯祥漁業股份有限公司、吳宏春間請
求損害賠償等事件，聲請訴訟救助，抗告人對於中華民國110年1
2月23日臺灣臺北地方法院110年度救字第1260號裁定，提起抗告
，本院裁定如下：
    主  文
原裁定廢棄。
本件准予訴訟救助。
抗告訴訟費用由相對人負擔。
    理  由
一、抗告人聲請及抗告意旨略以：伊自民國108年6月12日起受僱
    於相對人安豐聯祥漁業股份有限公司（下稱安豐公司），擔
    任海上船員，嗣於同年8月18日晚間，因船長即相對人吳宏
    春（與安豐公司合稱相對人）駕駛船舶速度過快，致伊於工
    作期間受有傷害，已訴請相對人負侵權行為連帶損害賠償責
    任（下稱本案）。伊因傷至今無法工作，名下僅有一輛車齡
    達14年之福斯汽車，並無其他財產，無資力支出訴訟費用，
    且業經財團法人法律扶助基金會臺北分會（下稱法扶臺北分
    會）准予扶助。原裁定以伊未釋明無資力支出訴訟費用，駁
    回伊訴訟救助之聲請，顯有未洽。爰提起抗告，請求廢棄原
    裁定，並准予訴訟救助。
二、按當事人無資力支出訴訟費用者，法院應依聲請，以裁定准
    予訴訟救助，民事訴訟法第107條第1項本文定有明文。又經
    法扶基金會分會准許法律扶助之無資力者，其於訴訟或非訟
    程序中，向法院聲請訴訟救助時，除顯無理由者外，應准予
    訴訟救助，不受民事訴訟法第108條規定之限制，法律扶助
    法第63條定有明文。參諸法律扶助法第63條之立法理由，鑑
    於民事訴訟之訴訟救助亦以無資力為前提，而法律扶助之申
    請人，既符合法律扶助法所定無資力之要件，而經分會准許
    法律扶助，其再向法院聲請訴訟救助時，法院就其有無資力
    ，允宜無庸再審查，以簡省行政成本，並強化訴訟救助之功
    能。參照兩法條之規定，所謂顯無理由者，係指依其訴狀內
    記載之事項觀之，不待法院踐行調查證據、認定事實程序，
    即知在法律上顯然不能獲得勝訴之判決者而言（最高法院10
    7年度台抗字第784號裁定意旨參照）。
三、查抗告人提起本案訴訟，並向法扶臺北分會申請法律扶助，
    經該會審查結果，認其資力符合扶助之標準而准予扶助，有
　　法律扶助申請書、審查表、法扶臺北分會申請人資力審查詢
    問表、准予扶助證明書可稽(見本院卷第29至39頁)，則依上
    說明，法院無庸就抗告人資力再為審查，其聲請訴訟救助，
    除顯無理由者外，即應准予訴訟救助。又抗告人所提本案訴
    訟，核其起訴狀主張之事實，及所檢附之勞保投保資料、薪
    資單、借支、勞健保費明細表、腳踝X光照片及診斷證明書
    等證物（見原法院卷第11至14頁、本案卷第5至23頁），相
    對人是否應負侵權行為連帶損害賠償責任，尚須經法院調查
    及辯論後，始能知悉裁判之結果，不能認為相對人之本案訴
    訟顯無理由，不得謂為顯無勝訴之望。是本件自應准予訴訟
    救助。
四、綜上所述，抗告人所為本件訴訟救助之聲請，尚無不合，應
    予准許。原裁定駁回抗告人訴訟救助之聲請，自有未洽。抗
    告意旨指摘原裁定不當，聲明廢棄，為有理由，爰由本院將
    原裁定廢棄，並裁定如主文第2項所示。
五、據上論結，本件抗告為有理由，爰裁定如主文。
中　　華　　民　　國　　111 　年　　2 　　月　　25　　日
                  勞動法庭
                      審判長法  官  陳慧萍
                            法  官  陳杰正
                            法  官  沈佳宜
正本係照原本作成。
本裁定除以適用法規顯有錯誤為理由外，不得再抗告。如提起再
抗告，應於收受送達後10日內委任律師為代理人向本院提出再抗
告狀。並繳納再抗告費新臺幣１千元。
中　　華　　民　　國　　111 　年　　2 　　月　　25　　日

                            書記官  陳禹任